最高法院刑事裁定            一○○年度台抗字第一○○五號
抗  告  人  劉方文
選任辯護人  郭承昌律師
上列抗告人因違反毒品危害防制條例案件，不服台灣高等法院中
華民國一○○年十月十四日駁回聲請再審之裁定（一○○年度聲
再字第四二六號），提起抗告，本院裁定如下：
    主  文
抗告駁回。
    理  由
本件抗告人劉方文聲請再審意旨略以：(一)通訊監察譯文中，王偉
對抗告人稱「再拿（新台幣，下同）五千給我」，並非原確定判
決所稱之「五千元」，而係王偉欲請抗告人代拿「五千元之數量
」毒品，與抗告人所辯其僅幫王偉代拿而無販賣毒品等情相符；
(二)抗告人購買毒品之價格並非固定，原確定判決以抗告人所供某
次購買毒品之價格，作為認定抗告人販賣毒品賺取價差之依據，
自無所憑，抗告人豈會為賺取區區數十元之價差，鋌而走險販毒
，足徵抗告人僅是代他人拿取毒品，並無販賣；(三)警方並未查獲
如通訊監察譯文中所說之毒品，且事後是否確有交易，抗告人是
否確有販賣毒品等事實均屬未明，原確定判決僅以該譯文對話即
認定有販毒之事實，而不採抗告人所辯扣案之MDMA一顆係供己施
用，採證顯有不當；(四)抗告人所稱之車馬費或給金錢、或請唱歌
，係分別以不同方式為之，前後所述均屬一致，原確定判決認抗
告人迭次所辯不同，乃飾卸之詞而不予採信，顯未對抗告人所稱
之內容加以審酌。原確定判決或有未加注意之證據內容、或置抗
告人之答辯內容於不顧，均等同法院不知之證據，屬刑事訴訟法
第四百二十條第一項第六款之「發現確實之新證據」，為此聲請
再審云云。原裁定以：刑事訴訟法第四百二十條第一項第六款所
謂發見確實之新證據，係指該證據於事實審法院判決前已經存在
，為法院、當事人所不知，不及調查斟酌，至其後始行發見，且
就證據本身形式上觀察，固不以絕對不須經過調查程序為條件，
但必須顯然可認為足以動搖原有罪確定判決，而為受判決人無罪
、免訴、免刑或輕於原判決所認罪名之判決者為限。抗告人雖提
出通訊監察譯文、王偉之證述、抗告人之供述及辯解等內容為聲
請再審之新證據，然該等證據均為抗告人、法院所明知，並經原
確定判決或採為判斷依據，或對其究如何之不足採納，均已在理
由中詳加敘明指駁，自非屬發見確實之新證據。且其所執聲請再
審之理由，無非係對原確定判決之論斷再度提出辯解，或就確定
判決採證認事之職權行使等漫為指摘，與刑事訴訟法第四百二十
條第一項第六款之規定顯不相符，而予駁回，經核並無不合。抗
告意旨仍執陳詞，並引用本院八十三年度台抗字第五一五號刑事
裁定，以所謂新證據，尚包括「審判時雖已有文書存在，但法院
未注意文書之意義與內容而言，抗告人聲請再審，除提出相關之
文書外，並就原確定判決如何未注意各該文書之意義與內容，一
一敘明在卷，為何不採，原裁定未予說明，其僅以該等文書早已
存在，即謂該等文書非新證據，而置各該文書之意義與內容不顧
，顯屬誤解」云云，指稱原確定判決就聲請再審所載證據之內容
及意義未予注意，應認屬於新證據。惟前揭所云事項，係本院八
十三年度台抗字第五一五號裁定就該件抗告人「狀稱」內容而予
記載（見該裁定第二頁倒數第四行至第四頁第四行），自非本院
就「新證據」所表示之法律見解，抗告意旨故意斷取前揭裁定之
部分記載內容，指摘原裁定不當，為無理由，其抗告應予駁回。
據上論結，應依刑事訴訟法第四百十二條，裁定如主文。
中    華    民    國  一○○  年   十二   月    七    日
                      最高法院刑事第二庭
                          審判長法官  謝  俊  雄  
                                法官  魏  新  和  
                                法官  徐  文  亮  
                                法官  吳  信  銘  
                                法官  蔡  彩  貞  
本件正本證明與原本無異
                                      書  記  官  
中    華    民    國  一○○  年   十二   月    八    日
                                                    m